臺灣高等法院刑事判決　　　　　　　　　　　　　九十一年度上易字第二九六八號
　　上　訴　人
　　即　被　告　甲○○
　　選任辯護人　邱正明
右上訴人因家暴傷害案件，不服臺灣桃園地方法院九十一年度易字第四四三號，中華
民國九十一年六月二十六日第一審判決（起訴案號：臺灣桃園地方法院檢察署九十一
年度調偵字第三號）提起上訴，本院判決如左：
    主  文
上訴駁回。
    事  實
一、甲○○與乙○○係夫妻關係，平日感情不睦，二人於民國（下同）九十年二月五
    日晚間七、八時許，在桃園市○○路一二六七號住處內二樓樓梯處，發生口角，
    甲○○竟基於傷害之犯意，將走向三樓樓梯之乙○○，拉倒坐於地下，再撲身以
    雙手掐住乙○○脖子，順勢將乙○○壓倒於地，致乙○○受有頸部瘀傷之傷害（
    原判決誤載為頭部外傷及頸部瘀傷）。
二、案經乙○○與甲○○聲請八德市調解委員會調解不成立後，報請台灣桃園地方法
    院檢察署檢察官偵查起訴。
    理  由
一、訊據被告甲○○矢口否認有傷害犯行，辯稱：伊於當日係欲攜妻乙○○及子前往
    父母家看父母，不意遭乙○○拒絕，但伊並未毆打乙○○或有前開施暴行為云云
    。惟查：
(一)右揭事實，業據告訴人乙○○指訴綦詳，並有載明告訴人受有頸部瘀傷之行政院
    衛生署桃園醫院急診病歷、醫囑單、急診護理記錄、治療護理記錄及照片（左右
    頸部均有瘀傷，左頸部較為明顯）在卷為憑。
(二)證人陳傳民於原審證稱：「我去參加雙方調解，在調解過程中告訴人有談及遭被
    告數次傷害，以不堪同居之虐待，被告他們有請求告訴人回家，告訴人回答被告
    說要她回家可以，但要求以後被告保證不能有類似的傷害情形出現，被告提不出
    任何的保證。九十一年三月十二日他們在律師事務所又有調解一次，被告提說要
    離婚可以，被告本人說傷害部分賠償五十萬，贍養費部分二百五十萬」等語（見
    原審卷第六十七頁），且證人陳馨峰於原審證稱：「當天我到延壽街去帶我姊姊
    ，我看到她脖子上有很明顯的傷痕，我就帶我姊姊去省桃醫院驗傷。到醫院，醫
    生有吩咐護士幫我姊姊拍照並驗傷」等語（見原審卷第八十九頁），即被告於原
    審亦自承：「我是有講說對婚後的傷害情形賠償五十萬」等語（見原審卷第六十
    八頁），益足作為不利於被告之佐參。
(三)被告於九十年五月三十日檢察官偵查中供稱：「我要她跟我回父母的家，她不願
    意，她說回我父母家她有壓力，所以吵架」等語（見偵查他字卷第十三頁背面）
    ，於九十年五月三十日檢察官偵查中供稱：「當天我要帶她乙○○及我兒子回父
    母家，她不願意，我沒跟她吵架，我也沒傷害她」等語（見偵查他字卷第二十一
    頁背面），對於是否曾與告訴人乙○○發生爭吵乙節，先後不一其詞，更見情虛
    。
(四)告訴人乙○○提出之行政院衛生署桃園醫院診斷證明書固記載：「左頭部外傷併
    瘀傷一處」，惟原審經向該院調取急診病歷、醫囑單、急診護理記錄及治療護理
    記錄，告訴人當時係受有頸部瘀傷之傷害，有該院九十一年五月二十三日九十一
    桃醫病歷字第三七號函附急診病歷、醫囑單、急診護理記錄及治療護理記錄
    在卷為憑，且告訴人於本院審理時供稱：「（診斷證明書）是醫生開的，我不清
    楚，我確實有受傷，主要是頸部受傷，左邊比較明顯。頭部有受到撞及，但沒有
    外傷」等語，足認前開診斷證明書所載：「左頭部」外傷併瘀傷一處等語，應係
    「左頸部」之誤寫，惟仍無礙於被告傷害犯行之成立。
(五)綜上所述，足認被告所辯，無非空言，不足採信，本件事證明確，被告犯行堪以
    認定。
二、核被告所為，係犯刑法第二百七十七條第一項之傷害人之身體罪。
三、原審基於前揭理由，因依刑法第二百七十七條第一項、第四十一條第一項前段，
    罰金罰鍰提高標準條例第一條前段、第二條各規定，於審酌被告之素行、犯罪之
    動機、犯罪時所受之刺激、犯罪之手段、被害人所受傷害程度及被告犯罪後之態
    度等一切情狀，量處拘役三十日，並諭知如易科罰金，以三百元折算一日。核其
    認事用法，俱無違誤，量刑亦甚允洽。被告上訴意旨，否認犯罪，為無理由，應
    予駁回。
據上論斷，應依刑事訴訟法第三百六十八條，判決如主文。
本案經檢察官曾忠己到庭執行職務。
中      華      民      國    九十一    年     十一     月    二十九    日
                              台灣高等法院刑事第六庭
                                  審判長法  官  陳  春  秋
                                        法  官  王  麗  莉
                                        法  官  高  明  哲
右正本證明與原本無異。
不得上訴。
                                        書記官  李  垂  福
中  華      民      國     九十一   年     十一     月    二十九    日
附錄：本案論罪科刑法條全文
刑法第二百七十七條第一項：
傷害人之身體或健康者，處三年以下有期徒刑、拘役或一仟元以下罰金。
